【裁判字號】    99,上訴,766
【裁判日期】    990413
【裁判案由】    偽造文書等
【裁判全文】
臺灣高等法院臺中分院刑事判決         99年度上訴字第766號
上  訴  人
即  被  告  甲○○
上列上訴人因偽造文書等案件，不服臺灣臺中地方法院99年度訴
字第164號中華民國99年2月24日第一審判決（起訴案號：臺灣臺
中地方法院檢察署98年度偵字第6725號、第13867號），提起上
訴，本院判決如下：
    主  文
上訴駁回。
    理  由
一、按依刑事訴訟法第三百五十條、第三百六十一條、第三百六
    十二條、第三百六十七條規定，不服地方法院之第一審判決
    而上訴者，須提出上訴書狀，並應敘述具體理由，為上訴必
    備之程式；其所提出之書狀未敘述上訴理由，或僅曾以言詞
    陳述上訴理由者，均應於上訴期間屆滿後二十日內補提理由
    書於第一審法院。第一審法院經形式審查，認逾期未補提上
    訴理由者，應定期間先命補正；逾期未補正者，為上訴不合
    法律上之程式，應以裁定駁回。倘已提出上訴理由，但所提
    非屬具體理由者，則由第二審法院以上訴不合法律上之程式
    ，判決駁回。而所謂具體理由，必係依據卷內既有訴訟資料
    或提出新事證，指摘或表明第一審判決有何採證認事、用法
    或量刑等足以影響判決本旨之不當或違法，而構成應予撤銷
    之具體事由，始克當之（例如：依憑證據法則具體指出所採
    證據何以不具證據能力，或依憑卷證資料，明確指出所為證
    據證明力之判斷如何違背經驗、論理法則）；倘僅泛言原判
    決認定事實錯誤、違背法令、量刑失之過重或輕縱，而未依
    上揭意旨指出具體事由，或形式上雖已指出具體事由，然該
    事由縱使屬實，亦不足以認為原判決有何不當或違法者（例
    如：對不具有調查必要性之證據，法院未依聲請調查亦未說
    明理由，或援用證據不當，但除去該證據仍應為同一事實之
    認定），皆難謂係具體理由，俾與第二審上訴制度旨在請求
    第二審法院撤銷、變更第一審不當或違法之判決，以實現個
    案救濟之立法目的相契合，並節制濫行上訴（最高法院九十
    七年度臺上字第八九二號刑事判決意旨參照）。
二、經查本案上訴人即被告（以下簡稱被告）甲○○不服原審判
    決提起上訴，其上訴狀所載理由略謂：被告對犯罪事實欄之
    犯行，除(二)之行使偽造文書罪，均坦承不諱，因全虹公司為
    國內知名電信業者，其申辦行動電話之業務，審核申辦個案
    必定務實嚴謹，被告案發時為37歲成年男子，公司豈容被告
    持被害人乙○○之證件前往申辦行動電話，此部分懇請調查
    ，又被告之父親江壽恩、胞弟江孟彥於98年相繼過世，家中
    僅妻子賺取微薄薪資以扶養母親，被告誠請考量被告坦承一
    切犯行及態度，家中已無成年男子工作以維持家中生計，予
    以被告適度量刑等語。經查：被告自警詢、偵查迄原審均坦
    承全部犯行（見警卷第1頁至第10頁、98年度偵字第6725號
    卷第23頁至第24頁、原審卷第27頁至第32頁），且於警詢時
    即自承：「（竊得乙○○財物）只有申請0000000000門號」
    等語（見警卷第7頁），且於原審復供稱：「我均願意認罪
    」（見原審卷第28頁）、「對於起訴之犯罪事實我均承認」
    等語（見原審卷第31頁反面），原審並參酌被害人乙○○、
    丙○○、丁○○於警詢之指訴、證人即中國信託銀行職員鄭
    資華、日盛商業銀行職員王中書、台北富邦銀行職員張保偉
    於警詢之指訴、日盛國際商業銀行信用卡事業處提出之被害
    人丁○○信用卡遭盜刷消費明細表、和信電訊儲值卡號（
    00000000000000號）資料、遠傳電信儲值卡號（Ｚ000000000
    00000、Ｚ00000000000000、Ｚ00000000000000號）資料、門
    號0000000000號行動電話號碼之申請人基本資料、台北富邦
    銀行消費金融總處提出之被害人丁○○信用卡遭盜刷明細表
    、中國信託商業銀行信用卡處法務組提出之被害人丁○○信
    用卡遭盜刷明細表、被害人丁○○提出之信用卡遭冒用聲明
    書、臺灣臺中監獄在監或出監受刑人資料表、臺中市警察局
    第六分局西屯派出所受理刑事案件報案三聯單、家樂福青海
    店之監視攝影機翻拍照片、傳真查詢國內各類掛號郵件查詢
    單、扣押筆錄及扣押物品目錄表、通聯調閱查詢單等認定被
    告上開犯罪事實，且審酌被告前有偽造有價證券、竊盜等前
    科，素行不佳；其年值青壯，不思循正當途徑謀取生活之資
    ，竟竊取他人財物，並以竊得之身分證件申辦電信門號，及
    盜用他人之信用卡，供己恣意持卡消費及預借現金，以滿足
    一己之物慾，足生損害於被害人乙○○、丁○○之權益，電
    信公司對於電信用戶管理之正確性，信用卡發卡銀行對於信
    用卡使用管理之正確性，並影響交易秩序及危害社會治安，
    所為實值非難；兼衡酌被告犯罪後坦承犯行之犯後態度等一
    切情狀，而為量刑，並無何違誤之處。至於全虹公司如何審
    核，並無礙被告本件冒用乙○○名義申請0000000000 行動
    電話犯行之認定，又被告上訴意旨所述之家庭狀縱若為真，
    固值同情，但並無從執上開理由指摘原審判決違誤。是被告
    上開上訴意旨所述各節，均不足執以認為原判決有何不當或
    違法。被告上訴意旨既未就原判決認事用法或量刑有何不當
    之處，提出具體指摘之理由，核之上揭說明，應認其上訴違
    背法律上之程式，應予以駁回，爰依刑事訴訟法第367 條前
    段及第372條之規定，不經言詞辯論，判決如主文。
中    華    民    國    99    年    4     月    13    日
            刑事第二庭    審判長法  官  李  璋  鵬
                                法  官  胡  森  田
                                法  官  胡  忠  文
以上正本證明與原本無異。
竊盜、非法由自動付款設備取財部分均不得上訴。
行使偽造文書部分得上訴。
如不服本判決應於收受送達後10日內向本院提出上訴書狀，其未
敘述上訴之理由者，並得於提起上訴後10日內向本院補提理由書
（均須按他造當事人之人數附繕本）「切勿逕送上級法院」。
                                書記官  廖  家  莉
中    華    民    國    99    年    4     月    13    日

司法院資訊處製作；財團法人民間司法改革基金會備份。
